臺灣臺北地方法院刑事判決
110年度訴字第262號
公  訴  人  臺灣臺北地方檢察署檢察官
被      告  朱彩榛


上列被告因洗錢防制法等案件，經檢察官提起公訴（110年度偵
字第1189號），暨移請併案審理（110年度偵字第5521號），本
院判決如下：
    主  文
朱彩榛幫助犯洗錢防制法第十四條第一項之一般洗錢罪，處有期
徒刑肆月，併科罰金新臺幣伍仟元，罰金如易服勞役，以新臺幣
壹仟元折算壹日。
    犯罪事實
一、朱彩榛依其智識及社會經驗，可知詐欺案件層出不窮，詐欺
    集團為躲避追查，常利用人頭帳戶作為詐欺工具，並經媒體
    廣為報導，其應可預見任意將自己所申辦金融機構帳戶之帳
    戶資料、提款卡及密碼交予他人，恐遭利用作為不法詐取他
    人款項之犯罪工具使用，且一旦以該等帳戶收受詐欺款項再
    經提領後，即會產生遮斷金流以逃避國家追訴、處罰之效果
    ，仍基於縱然提供自己金融機構之提款卡及密碼給他人作為
    詐欺取財及掩飾、隱匿詐欺取財之犯罪所得去向、所在，亦
    不違背其本意之幫助詐欺取財及幫助洗錢之不確定故意，於
    民國109年10月23日15時許，將其所有之如附表壹「被害人
    匯入被告帳戶別」欄所示金融機構帳戶之餘額資料，以通訊
    軟體LINE（下稱LINE）提供予真實姓名、年籍不詳之成年人
    ，並依上開成年人指示，於同日17時6分後之某時，將上開
    金融機構帳戶之提款卡，在臺北市大安區通化街之統一超商
    ，以便利商店之店到店寄送方式提供予真實姓名、年籍不詳
    自稱「董書豪」（下稱「董書豪」）之人，再以LINE語音通
    話方式告知上開提款卡之密碼，嗣該自稱「董書豪」之人所
    屬詐欺集團（下稱本案詐欺集團）之不詳成年成員取得如附
    表壹「被害人匯入被告帳戶別」欄所示之提款卡及密碼後，
    即共同意圖為自己不法之所有，基於詐欺取財及洗錢之犯意
    聯絡，於附表壹「詐欺時間、方式」欄所示之時間、方式，
    分別詐欺如附表壹被害人欄所示之人，致其等陷於錯誤，於
    如附表壹「被害人匯入被告帳戶時間」、「被害人匯入被告
    帳戶別」、「被害人匯入被告帳戶金額」欄所示之時間匯款
    如該欄所示金額，至朱彩榛所有之帳戶，旋為本案詐欺集團
    不詳成年成員提領，以此方式掩飾、隱匿該犯罪所得之金流
    。嗣因如附表壹「被害人」欄所示之人發覺遭詐欺而報警處
    理，始循線查悉上情。
二、案經鄭月蓮、葉曉艷、王鴻浩及劉長艷訴由臺北市政府警察
    局大安分局報告臺灣臺北地方檢察署檢察官偵查起訴暨移送
    併辦。
    理  由
壹、證據能力
一、按被告以外之人（包括證人、鑑定人、告訴人、被害人及共
    同被告等）於審判外之言詞或書面陳述，雖不符刑事訴訟法
    第159條之1至第159條之4之規定，而經當事人於審判程序同
    意作為證據，法院審酌該言詞陳述或書面陳述作成時之情況
    ，認為適當者，亦得為證據；當事人、代理人或辯護人於法
    院調查證據時，知有刑事訴訟法第159條第1項不得為證據之
    情形，而未於言詞辯論終結前聲明異議者，視為有前項之同
    意，同法第159條之5定有明文。立法意旨在於傳聞證據未經
    當事人之反對詰問予以核實，原則上先予排除。惟若當事人
    已放棄反對詰問權，於審判程序中表明同意該等傳聞證據可
    作為證據；或於言詞辯論終結前未聲明異議，基於尊重當事
    人對傳聞證據之處分權，及證據資料愈豐富，愈有助於真實
    發見之理念，且強化言詞辯論主義，使訴訟程序得以順暢進
    行，上開傳聞證據亦均具有證據能力。查本判決下列所引用
    之被告以外之人於審判外之供述證據資料，因公訴人、被告
    朱彩榛對本院提示之卷證，均就證據能力部分表示同意有證
    據能力【見110年度訴字第262號卷（下稱本院卷）第75至81
    頁】，且迄至言詞辯論終結前均未再聲明異議（見本院卷第
    273至286頁），而本院審酌上開證據資料製作時之情況，無
    不當取供及證明力明顯過低之瑕疵，認以之作為證據應屬適
    當，故揆諸上開規定，認上開證據資料應有證據能力。
二、本判決下列認定事實所引用之非供述證據，並無證據證明係
    公務員違背法定程序取得之證據，且與本件待證事實具有自
    然之關聯性，均得作為證據。
貳、實體事項
一、認定犯罪事實所憑證據及理由
  ㈠被告固坦承有於犯罪事實欄一所示時、地，將其如附表壹「
    被害人匯入被告帳戶別」欄所示金融帳戶之餘額資料、提款
    卡及密碼提供某不詳成年人、「董書豪」及本案詐欺集團，
    惟矢口否認有何幫助詐欺、幫助一般洗錢之犯行，辯稱：我
    是要借錢，對方已經答應要借錢給我，他們要再評估借款額
    度，我才提供帳戶、提款卡給他們，他們是要看帳戶明細，
    評估我的銀行信用，我也是被騙的，並無幫助詐欺取財、幫
    助一般洗錢之犯意云云。
　㈡經查：
　⒈如附表壹「被害人匯入被告帳戶別」欄所示之金融帳戶為被
    告所申設，被告於109年10月23日15時許，將其所有之如附
    表壹「被害人匯入被告帳戶別」欄所示金融機構帳戶之餘額
    資料，以LINE提供予真實姓名、年籍不詳之成年人，再於同
    日17時6分後之某時，將上開金融機構帳戶之提款卡，在臺
    北市大安區通化街之統一超商，以便利商店之店到店寄送方
    式提供予「董書豪」，並以LINE語音通話方式告知上開提款
    卡之密碼，嗣本案詐欺集團之不詳成年成員取得如附表壹「
    被害人匯入被告帳戶別」欄所示之提款卡及密碼後，即共同
    意圖為自己不法之所有，基於詐欺取財及洗錢之犯意聯絡，
    於附表壹「詐欺時間、方式」欄所示之時間、方式，分別詐
    欺如附表壹被害人欄所示之人，致其等陷於錯誤，於如附表
    「被害人匯入被告帳戶時間」、「被害人匯入被告帳戶別」
    、「被害人匯入被告帳戶金額」欄所示之時間匯款如該欄所
    示金額，匯入被告所有之帳戶，旋為本案詐欺集團不詳成年
    成員提領等情，為被告所不爭執（見第1189號卷第7至11頁
    、第77至79頁，本院卷第78至79頁、第242至243頁），核與
    證人即告訴人鄭月蓮、葉曉艷、王鴻浩、劉長艷、證人邱芹
    之證述大致相符【見第1189號卷第45至46頁、第77至79頁、
    110年度偵字第5521號卷（下稱第5521號卷）第15至19頁、
    第21至22頁、第23至25頁、第27至29頁、第97至99頁】，並
    有遠東國際商業銀行帳戶00000000000000號基本資料及109
    年10月1日至11月1日之交易明細、110年4月1日遠銀詢字第1
    100000914號函暨檢附帳戶00000000000000號基本資料及109
    年9月1日至12月31日之交易明細、110年5月3日遠銀詢字第1
    100001245號函、聯邦商業銀行業務管理部110年4月6日聯業
    管（集）字第11010316101號函暨檢附帳戶000000000000號
    基本資料及109年9月1日至12月31日之交易明細、合作金庫
    商業銀行三興分行110年4月12日合金三興字第1100000937號
    函暨檢附帳戶0000000000000號基本資料及109年9月1日至12
    月31日之交易明細、合作金庫商業銀行三興分行110年4月27
    日合金三興字第1100001217號函、聯邦商業銀行業務管理部
    109年12月1日聯業管（集）字第10910366142號調閱資料回
    覆函暨檢附帳戶000000000000號之開戶基本資料及109年10
    月28日之交易明細、聯邦商業銀行業務管理部110年4月23日
    聯業管（集）字第11010321126號函、台新國際商業銀行110
    年4月26日台新作文字第11009865號函暨檢附帳戶000000000
    00000號109年10月1日至12月31日之交易明細、告訴人鄭月
    蓮與本案詐欺集團成員暱稱「福氣啦」之LINE對話紀錄、帳
    號000-0000000000000號帳戶網路銀行轉帳交易明細、告訴
    人王鴻浩手機通話紀錄及簡訊翻拍畫面、告訴人劉長艷之10
    9年10月28日匯款申請書、證人邱芹之台灣中小企業銀行帳
    戶00000000000號存摺封面、內頁影本、告訴人葉曉艷手機
    通話紀錄、通訊軟體LINE對話紀錄擷圖、匯款回條聯、彰化
    銀行帳戶00000000000000號存摺封面、被告與本案詐欺集團
    成員間之LINE對話紀錄擷圖在卷可稽（見第1189號卷第13至
    37頁、第39至43頁、第47頁、第5521號卷第31至38頁、第39
    頁、第41至45頁、第47至55頁，本院卷第25至30頁、第53至
    57頁、第59至63頁、第127至131頁、第87至123頁、第169頁
    、第173頁、第175至177頁、第185頁），上開事實，首堪認
    定。是被告所有如附表壹「被害人匯入被告帳戶別」欄所示
    之金融帳戶確為本案詐欺集團用以收取如附表「被害人匯入
    被告帳戶金額」所示之贓款甚明。另被告亦有將如附表貳所
    示金融機構帳戶之餘額資料、提款卡及密碼提供予某不詳成
    年人、「董書豪」及本案詐欺集團，但尚無被害人因遭詐欺
    而匯入款項受有損害，附此敘明。
　⒉金融機構帳戶相關資料事關存戶個人財產權益之保障，其專
    有性甚高，若與存戶之提款卡及密碼結合，私密性更高，倘
    有不明金錢來源，甚而攸關個人法律上之責任，故除非本人
    或與本人具密切親誼或信賴關係者，自無任意提供交付他人
    之可能，一般人均有妥為保管及防止他人任意使用之認識，
    縱特殊情況偶需交付他人，亦必深入瞭解對方之背景、可靠
    性、用途及合理性，確認無誤後方提供使用，始符常情，是
    提款卡及密碼等物如落入不明人士手中，而未加以闡明正常
    用途，極易被利用為與財產有關之犯罪工具，應為吾人依一
    般生活認知所易於體察之常識；兼以近來利用人頭帳戶以行
    詐騙之事屢見不鮮，詐騙犯罪者以購物付款方式設定錯誤、
    中獎、家人遭擄、信用卡款對帳、疑似遭人盜領存款、猜猜
    我是誰而訛稱親友借款等事由，詐騙被害人至金融機構櫃檯
    電匯，抑或持提款卡至自動櫃員機依其指示操作，使被害人
    誤信為真而依指示操作轉出款項至人頭帳戶後，詐騙犯罪者
    隨即將之提領之詐騙手法，層出不窮，且經政府多方宣導，
    並經媒體反覆傳播，而諸如擄車勒贖、假勒贖電話、網路詐
    騙、電話詐騙等，多數均係利用他人帳戶，作為詐欺取財所
    得財物匯入、取款以逃避檢警查緝之用之犯罪工具，是依一
    般人通常之知識、智能及經驗，均已詳知向陌生人購買、承
    租或其他緣由、方法取得帳戶者，多係欲藉該帳戶取得不法
    犯罪所得，是避免本身金融機構帳戶被不法行為人利用為詐
    財之工具，應係一般生活所易於體察之常識。
　⒊又委託他人辦理貸款，係攸關己身財產上權益甚鉅之事，縱
    確屬需款孔急，無法向金融機構申貸，衡情委託人仍會留下
    受託人之真實姓名、營業處所及聯絡方式等資料，甚或親臨
    公司、辦公處所現場查看，俾可主動聯絡或親往實地查詢貸
    款金額、利息、代辦費用，相關貸款進度、撥款日程、收受
    核貸之款項，或於無法辦理時，可確保能取回申貸時交出之
    個人重要文件或證件。然於本案，被告均無法提出為其辦理
    貸款事宜之承辦人之相關資訊、所簽立貸款之相關文件，甚
    且被告所稱提供金融帳戶之提款卡及密碼資料，係為藉以評
    估銀行信用可辦理民間貸款云云，全然與坊間辦理貸款之實
    務狀況不符。再者，依據坊間辦理貸款之實務狀況，民眾透
    過代辦業者申辦貸款，至審核通過通知準備撥款，整個流程
    中申貸人根本不需要提供金融機構帳戶提款卡及密碼予銀行
    或代辦業者，若通知準備撥款，申貸人亦僅須提供金融機構
    帳戶存簿影本供款項匯入即可，此流程為一般社會大眾所熟
    知，無何專業知識可言，佐以被告自述曾於郵局工作之經驗
    等語（見本院卷第283頁），被告已較高於一般人有接觸金
    融機構作業方式之機會，被告自無法諉為不知。而被告雖稱
    為辦理貸款新臺幣（下同）30至50萬元云云，惟依其所提出
    之LINE對話紀錄均未見有該等事實，真實性已值存疑，且除
    無從認定係何民間貸款業者，以何種流程方式貸款外，復無
    從得知被告如何取回其所交付提款卡。再參以被告先於偵訊
    中自承：「（問：有無懷疑過做不法使用？）我有懷疑過，
    我有問他，他說公司會計要作帳」等語（見第1189號卷第79
    頁），可知被告對於其如附表壹「被害人匯入被告帳戶別」
    所示金融機構之帳戶，後續將有他人款項匯入，被告已知悉
    且容任甚明，其復於審理中自承：「（問：你之前也跟檢察
    官說你有懷疑過對方，為何你還要將提款卡寄出？）就是想
    錢想瘋了，認為他們會借錢給我，對方就口頭再三保證會借
    錢給我。（問：對方有沒有約定何時要還你提款卡？）沒有
    。」、「（問：你剛才說你拍存摺的內頁是要給對方評估你
    的信用，為何又要寄提款卡？）我只有拍封面及餘額，我也
    有覺得奇怪，而且我的餘額去每家銀行刷餘額拍給對方看的
    。（問：你為何郵局帳戶沒有寄出？）因對方說有幾個帳戶
    要我通通寄給他，我沒有寄郵局是因我有在使用，我就拿我
    沒有使用的帳戶給對方。」、「（問：你是寄到哪裡？）對
    方提供壹個7-11的店，我是用7-11店到店寄送。我感覺對方
    應該不在台北」等語（見本院卷第283至285頁）。是以，被
    告主觀上對於收取存摺資料、提款卡及密碼等物之人可能係
    從事與財產犯罪相關之不法行為此情，應可預見，且對於上
    開帳戶交付後，該取得帳戶之人如何使用，亦均無異議並予
    以容任，更僅因素未謀面之人上開片面之詞，即隨意交付帳
    戶資料予其無法掌握實際使用情形之人使用，而對帳戶之後
    續管理全然無法控管，復且不知收取其提款卡之人，實際地
    點為何，其亦無所知悉，甚且被告尚稱：「（問：你國民年
    金的款項是匯到臺北富邦帳戶嗎？）是。（問：你為何還寄
    出臺北富邦的提款卡出去？）忘記了。如果想起來就不會寄
    出。」等語（見本院卷第284頁），益徵被告亦係擔心自己
    之款項被領走，且帳戶寄出後不能再使用，才未提供郵局之
    提款卡，至於臺北富邦銀行帳戶之提款卡雖會有國民年金匯
    入，但被告會寄出是因為忘記該帳戶為收取國民年金之用，
    若當時記得就不會提供。顯見被告知悉其交付本件上開帳戶
    資料、提款卡後，該帳戶確有作為他人犯罪工具或非法用途
    使用，並規避查緝，藉此製造金流斷點之高度可能，但因自
    身無受損，仍因需款孔急而依指示寄出提款卡並告知密碼予
    其完全不熟識之人，被告主觀上對於使用其帳戶者如何使用
    帳戶，存入或匯入帳戶之資金來源是否合法或屬非法詐欺所
    得均予容任，主觀上有幫助詐欺取財、幫助洗錢之不確定故
    意，至為明確。
　⒋末按洗錢防制法所稱洗錢，指下列行為：二、掩飾或隱匿特
    定犯罪所得之本質、來源、去向、所在、所有權、處分權或
    其他權益者。洗錢防制法第2條第2款定有明文。又前揭規定
    所稱之掩飾、隱匿行為，目的在遮掩、粉飾、隱藏、切斷特
    定犯罪所得與特定犯罪間之關聯性，是此類洗錢行為須與欲
    掩飾、隱匿之特定犯罪所得間具有物理上接觸關係（事實接
    觸關係）。而提供金融帳戶提款卡及密碼供他人使用，嗣後
    被害人雖匯入款項，然此時之金流仍屬透明易查，在形式上
    無從合法化其所得來源，未造成金流斷點，尚不能達到掩飾
    或隱匿特定犯罪所得之來源、去向及所在之作用，須待款項
    遭提領後，始產生掩飾、隱匿之結果。故而，行為人提供金
    融帳戶提款卡及密碼，若無參與後續之提款行為，即非洗錢
    防制法第2條第2款所指洗錢行為，無從成立一般洗錢罪之直
    接正犯。然刑法第30條之幫助犯，係以行為人主觀上有幫助
    故意，客觀上有幫助行為，即對於犯罪與正犯有共同認識，
    而以幫助意思，對於正犯資以助力，但未參與實行犯罪之行
    為者而言。幫助犯之故意，除需有認識其行為足以幫助他人
    實現故意不法構成要件之「幫助故意」外，尚需具備幫助他
    人實現該特定不法構成要件之「幫助既遂故意」，惟行為人
    只要概略認識該特定犯罪之不法內涵即可，無庸過於瞭解正
    犯行為之細節或具體內容。此即學理上所謂幫助犯之「雙重
    故意」。金融帳戶乃個人理財工具，依我國現狀，申設金融
    帳戶並無任何特殊限制，且可於不同之金融機構申請多數帳
    戶使用，是依一般人之社會通念，若見他人不以自己名義申
    請帳戶，反而收購或借用別人之金融帳戶以供使用，並要求
    提供提款卡及告知密碼，則提供金融帳戶者主觀上如認識該
    帳戶可能作為對方收受、提領特定犯罪所得使用，對方提領
    後會產生遮斷金流以逃避國家追訴、處罰之效果，仍基於幫
    助之犯意，而提供該帳戶之提款卡及密碼，以利洗錢實行，
    仍可成立一般洗錢罪之幫助犯（最高法院109年度台上大字
    第3101號裁定意旨參照）。本案詐欺集團向如附表壹「被害
    人」欄所示之人等施用詐術後，為隱匿詐欺所得去向，乃誘
    騙該被害人等將受騙款項匯至本案詐欺集團所掌控之被告所
    交付如附表壹「被害人匯入被告帳戶別」之金融機構帳戶內
    ，嗣再提領，業已製造金流之斷點，而隱匿該犯罪所得之去
    向，致無從或難以追查犯罪所得。揆諸首揭說明，該詐欺集
    團所為自屬洗錢防制法第2條第2款所規範之洗錢行為；而被
    告主觀上確有預見並容任其行為可能幫助詐欺集團隱匿詐欺
    犯罪所得去向之結果發生，業如前述，足見其確有幫助洗錢
    之不確定故意甚明
  ㈢綜上所述，被告所為辯解並不足採，本案事證明確，被告上
    開犯行洵堪認定，應予依法論科。
二、論罪
  ㈠按刑法上之幫助犯，係對於犯罪與正犯有共同之認識，而以
    幫助之意思，對於正犯資以助力，而未參與實施犯罪之行為
    者而言；是以，如未參與實施犯罪構成要件之行為，且係出
    於幫助之意思提供助力，即屬幫助犯，而非共同正犯。查被
    告基於幫助他人詐欺取財及洗錢之意思，將如附表壹「被害
    人匯入被告帳戶別」所示金融機構之存摺影本、提款卡及密
    碼提供予「董書豪」及本案詐欺集團成年成員使用，雖使本
    案詐欺集團之不詳成年成員得基於詐欺取財之犯意，向如附
    表壹「被害人」欄所示之人施以詐術，致其等陷於錯誤，分
    別匯款至如附表壹「被害人匯入被告帳戶別」所示金融機構
    帳戶內，用以遂行其詐欺取財及洗錢之犯行，惟被告僅係提
    供帳戶之餘額資訊、提款卡及密碼予本案詐欺集團成年成員
    ，對於本案詐欺集團成年成員究竟由幾人組成，則尚非其等
    所能預見，本案或有三人以上之共同正犯參與詐欺取財犯行
    ，惟依罪證有疑利於被告之原則，本院認尚無從遽認被告主
    觀上係基於幫助三人以上共同加重詐欺取財之犯意，而為幫
    助加重詐欺取財犯行。又被告提供上開帳戶予本案詐欺集團
    成員犯詐欺取財與洗錢犯罪使用，然無證據證明被告有參與
    實施詐欺取財或洗錢犯行之構成要件行為，是被告係以幫助
    他人為詐欺取財及洗錢犯罪之意思，參與犯罪構成要件以外
    之行為，均為幫助犯。是核被告所為，係犯刑法第30條第1
    項前段、第339條第1項之幫助詐欺取財罪，以及刑法第30條
    第1項前段、洗錢防制法第14條第1項之幫助洗錢罪。
  ㈡被告以一行為交付如附表壹「被害人匯入被告帳戶別」所示
    金融機構之餘額資料、提款卡及密碼之行為，使如附表壹「
    被害人」所示之人受詐欺且匯款並遮斷金流效果，分別係一
    行為觸犯數幫助詐欺取財及幫助一般洗錢犯行，為同種想像
    競合犯，依刑法第55條規定，應各僅論以一幫助詐欺取財罪
    及幫助一般洗錢罪。又被告分別以一行為犯上開2罪，為異
    種想像競合犯，應依刑法第55條規定從一重以幫助洗錢罪處
    斷。
三、科刑　　
　㈠被告係基於幫助之犯意而為一般洗錢罪及詐欺取財罪，審酌
    其所為較正犯情節為輕，爰依刑法第30條第2項規定，按正
    犯之刑減輕之。
　㈡爰以行為人之責任為基礎，審酌被告任意提供如附表壹「被
    害人匯入被告帳戶別」欄所示之金融機構帳戶之餘額資料、
    提款卡及密碼，作為本案詐欺集團成員向如附表壹「被害人
    」欄所示之人詐欺取財及洗錢之工具，徒增告訴人等追償、
    救濟困難，並使執法人員難以追查詐欺集團成員之真實身分
    及贓款流向，助長詐欺犯罪之風氣，危害社會治安與金融秩
    序，並肇致告訴人等之損害，應嚴予非難，兼衡被告之素行
    ，自述受有大學畢業之教育程度、退休、無人需其扶養之家
    庭經濟與生活情形（見本院卷第285頁），暨其犯罪之動機
    、目的、手段，復念被告僅提供個人帳戶予他人使用，因而
    幫助犯罪，並未參與詐欺集團實行詐欺、洗錢犯行，本案亦
    無證據證明被告提供帳戶獲有利益，而被告固然否認犯行，
    然就交付帳戶之客觀情節始終供認無隱之犯後態度等一切情
    狀，量處如主文所示之刑，並諭知罰金如易服勞役之折算標
    準　
四、不予宣告沒收之說明
　　被告將其如附表壹「被害人匯入被告帳戶別」所示金融機構
    帳戶之存摺影本、提款卡及密碼等資料提供予本案詐欺集團
    成員遂行詐欺取財及洗錢等犯行，惟無證據證明被告獲有利
    益，自難認定被告有何犯罪所得，當無從併予宣告沒收。又
    被告所提供之上開銀行帳戶存摺、提款卡，已由本案詐欺集
    團成員持用，未據扣案，且該等物品可隨時停用、掛失補辦
    ，不具刑法上之重要性，而無宣告沒收之必要，爰不予宣告
    沒收。
五、併辦意旨就如附表壹編號一、二、四部分涉犯幫助詐欺取財
    犯行提起併案審理，惟被告上開涉犯幫助一般洗錢犯行部分
    ，與上開起訴部分並經本院判決有罪之部分，有想像競合犯
    之裁判上一罪關係，而為起訴效力所及，並經本院當庭告知
    被告此部分罪名，亦無礙被告訴訟防禦權之行使（見本院卷
    第243頁），本院自應併予審理。　
據上論斷，應依刑事訴訟法第299條第1項前段，洗錢防制法第14
條第1項，刑法第11條、第30條、第339條第1項、第55條、第42
條第3項，刑法施行法第1條之1第1項，判決如主文。
本案經檢察官徐名駒提起公訴及移送併辦，檢察官黃兆揚、郭昭
吟到庭執行職務。
中　　華　　民　　國　　110 　年　　11　　月　　10　　日
　　　　　　　　　刑事第四庭    審判長法　官  陳柏宇
　　　　　　　　　　
　　　　　　　　　                    法  官  曾名阜
　　　　　　　　　
　　　　　　　　　                    法  官  吳明蒼
上正本證明與原本無異。 如不服本判決應於收受送達後20日內向本院提出上訴書狀，並應敘述具體理由；其未敘述上訴理由者，應於上訴期間屆滿後20日內向本院補提理由書（均須按他造當事人之人數附繕本）「切勿逕送上級法院」。告訴人或被害人如對於本判決不服者，應具備理由請求檢察官上訴，其上訴期間之計算係以檢察官收受判決正本之日期為準。 因疫情而遲誤不變期間，得向法院聲請回復原狀。                              　　　　書記官　陳韻宇
中　　華　　民　　國　　110 　年　　11　　月　　10　　日
附錄本案論罪科刑法條全文：
中華民國刑法第30條
（幫助犯及其處罰）
幫助他人實行犯罪行為者，為幫助犯。雖他人不知幫助之情者，
亦同。
幫助犯之處罰，得按正犯之刑減輕之。
中華民國刑法第339條
（普通詐欺罪）
意圖為自己或第三人不法之所有，以詐術使人將本人或第三人之
物交付者，處5年以下有期徒刑、拘役或科或併科50萬元以下罰
金。
以前項方法得財產上不法之利益或使第三人得之者，亦同。
前二項之未遂犯罰之。
洗錢防制法第14條
有第二條各款所列洗錢行為者，處7年以下有期徒刑，併科新臺
幣5百萬元以下罰金。
前項之未遂犯罰之。
前二項情形，不得科以超過其特定犯罪所定最重本刑之
附表壹：
編號 被害人 詐欺時間、方式 被害人匯入被告帳戶時間 被害人匯入被告帳戶別 被害人匯入被告帳戶金額 一 葉曉艷 本案詐欺集團不詳成年成員於109年10月22日，向葉曉艷謊稱為其侄子葉城瑋，復於同年月27日以「LINE」聯絡葉曉艷告知其在投資需幫忙匯款，致葉曉艷陷於錯誤，而於如右「被害人匯入被告帳戶時間」、「被害人匯入被告帳戶別」、「被害人匯入被告帳戶金額」欄所示之時間匯款如該欄所示金額，至朱彩榛之帳戶。 於109年10月27日10時58分許 遠東國際商業銀行帳號00000000000000帳戶 15萬元 二 王鴻浩 本案詐欺集團不詳成年成員於109年10月25日16時27分許，以電話聯絡王鴻浩，謊稱為其侄子莊子賢，並說明電話號碼有更改，且急需用錢，再於同年月27日11時7分許，以簡訊告知收款帳號，致王鴻浩陷於錯誤，而於如右「被害人匯入被告帳戶時間」、「被害人匯入被告帳戶別」、「被害人匯入被告帳戶金額」欄所示之時間匯款如該欄所示金額，至朱彩榛之帳戶。 於109年10月27日12時1分許 合作金庫商業銀行帳號0000000000000帳戶 15萬元 三 鄭月蓮 本案詐欺集團不詳成年成員於109年10月28日10時2分許，以「LINE」聯絡鄭月蓮，謊稱其侄子鄭志坤遭人綁架，致鄭月蓮陷於錯誤，而於如右「被害人匯入被告帳戶時間」、「被害人匯入被告帳戶別」、「被害人匯入被告帳戶金額」欄所示之時間匯款如該欄所示金額，至朱彩榛之帳戶。 ㈠於109年10月28日11時35分許；㈡同日11時39分許   聯邦商業銀行帳號000000000000帳戶 ㈠5萬元；㈡3萬元 四 劉長艷 本案詐欺集團不詳成年成員於109年10月28日11時許，以電話聯絡劉長艷，謊稱為其友人阿男，因急需用錢而向劉長艷借款，致劉長艷陷於錯誤，而於如右「被害人匯入被告帳戶時間」、「被害人匯入被告帳戶別」、「被害人匯入被告帳戶金額」欄所示之時間匯款如該欄所示金額，至朱彩榛之帳戶。 於109年10月28日12時11分許 台新國際商業銀行帳號00000000000000帳戶 15萬元 
附表貳：
編號 金融機構名稱 帳號 一 臺北富邦商業銀行 00000000000000 二 中國信託商業銀行 000000000000 三 中信信託商業銀行 0000000000000